【裁判字號】    95,上訴,626
【裁判日期】    950606
【裁判案由】    毒品危害防制條例
【裁判全文】
臺灣高等法院臺中分院刑事判決         95年度上訴字第626號
上  訴  人  臺灣南投地方法院檢察署檢察官
被      告  甲○○
指定辯護人  本院公設辯護人  丙○○
上列上訴人因被告違反毒品危害防制條例案件，不服臺灣南投地
方法院94年度訴字第636號，中華民國95年2月22日第一審判決（
起訴案號：臺灣南投地方法院檢察署94年度偵字第2232號），提
起上訴，本院判決如下：
    主  文
上訴駁回。
    事  實
一、甲○○基於販賣第一級毒品海洛因之概括犯意，自民國92年
    3、4月間某日起至94年6月28日止，以其所有之0000-000000
    、0000-000000、0000-000000、0000-000000及0000-000000
    號行動電話門號，供不特定人撥打電話購買毒品，並以代號
    「土狗」（黃色、純度較高之海洛因）、「白狗」（白色、
    純度較低之海洛因）為暗語，多次在南投縣埔里鎮綜合球場
    等處，每次以新臺幣（下同）1至9千元不等之代價，販賣第
    一級毒品海洛因予陳俊益等人，計販賣第一級毒品海洛因實
    際所得約1萬元。
(一)自94年5月初某日起至同年6月28日止，在南投縣埔里鎮綜合
    球場、埔里鎮仁愛公園旁等處，以每包2、3千元之代價，販
    賣第一級毒品海洛因多次予陳俊益及以每包9千元之代價，
    販賣第一級毒品海洛因予陳寶蓮。
(二)自94年2月間某日起至同年5、6月間某日止，A1（年籍詳卷
    ）以其所有之行動電話，撥打甲○○所有之0000-000000號
    行動電話洽購第一級毒品海洛因，甲○○遂在南投縣埔里鎮
    不特定地點，以每包1、2千元之代價，販賣第一級毒品海洛
    因多次予A1。
(三)自92年3、4月間某日起至94年4、5月間某日止，A2（年籍詳
    卷）以其所有之行動電話，撥打甲○○所有之0000-000000
    號行動電話向其購買第一級毒品海洛因，甲○○遂在南投縣
    埔里鎮文化天地大樓內，以每包2、3千元之代價，販賣第一
    級毒品海洛因多次予A2。
(四)嗣於94年6月28日晚間，陳寶蓮以0000-000000號行動電話，
    撥打甲○○所有之0000-000000號行動電話洽購第一級毒品
    海洛因，並約定於南投縣埔里鎮綜合球場公園交易，為警循
    線當場查獲，並扣得第一級毒品海洛因1包（淨重0.63公克
    ，空包裝袋重0.22公克）、甲○○所有上開供販賣第一級毒
    品使用之行動電話2支（門號0000-000000、0000-000000）
    。
二、案經南投縣政府警察局集集分局報告臺灣南投地方法院檢察
    署檢察官偵查起訴。
    理  由
一、認定犯罪事實所根據的證據及理由：
(一)被告甲○○於警詢、檢察官偵訊及原審訊問及審理中均坦白
    供稱：伊確實有販賣第一級毒品海洛因予證人陳俊益、陳寶
    蓮、秘密證人A1、A2，實際獲利約1萬元之事實，核與證人
    陳俊益、陳寶蓮、秘密證人A1、A2於偵查中之證述確實有向
    被告購買第一級毒品海洛因的情節，大致相符，而堪採信。
(二)有證人陳俊益及其妻陳寶蓮所使用之0000-000000、0000-00
    0000及0000-000000號門號與被告使用之0000-000000、0000
    000000號門號通訊監察譯文各1份附卷可佐，足認證人陳俊
    益確有在電話中向被告詢問購買第一級毒品海洛因之事實。
(三)被告手機電話簿中確有證人陳俊益之手機門號，此有被告手
    機翻拍照片7幀附卷可參，足認證人陳俊益所述以其手機撥
    打被告手機洽購第一級毒品海洛因，並非子虛，並有第一級
    毒品海洛因淨重0.63公克扣案可佐。
(四)且上開毒品經送法務部調查局鑑定結果確含第一級毒品海洛
    因成分，此有該局94年10月4日調科壹字第970002827號鑑定
    通知書1份附卷可憑，另有南投縣政府警察局集集分局扣押
    物品目錄表、扣押物品照片各1份附卷可參。綜上所述，被
    告販賣第一級毒品犯行事證明確，堪予認定。
二、對於被告辯解的判斷：
(一)證人林俊益雖於原審審理中證稱：伊係和被告一起合資去購
    買的，並沒有向被告購買過第一級毒品海洛因云云，惟其係
    向被告購買第一級毒品海洛因，業據其於偵查中具結證述明
    確，核與被告於偵、審中之自白相符，顯見證人林俊益於本
    院審理中所為證述為迴護之詞，不足採信。
(二)秘密證人A2雖於原審審理中證稱：伊曾以2至3千元之代價，
    向被告購買超過30次的第一級毒品海洛因等語，惟其於偵查
    中證稱：向被告購買毒品的次數、交易的時間均證述已不記
    得了，則其於原審審理中所為交易次數之陳述，即非無疑，
    尚難以此認定被告確有販賣第一級毒品海洛因予證人A2 超
    過30次。
三、論罪科刑的理由：
(一)按海洛因屬毒品危害防制條例第2條第2項第1款規定之第一
    級毒品，故核被告所為，係犯毒品危害防制條例第4條第1項
    之販賣第一級毒品罪。被告於販賣前，持有第一級毒品海洛
    因，進而販賣，其持有之低度行為應為販賣之高度行為所吸
    收，不另論罪。
(二)被告前後多次販賣第一級毒品海洛因犯行，時間緊接，方法
    相同，觸犯構成要件相同之罪，顯係基於概括犯意為之，為
    連續犯，應依刑法第56條以一罪論，惟販賣第一級毒品罪之
    法定刑為死刑或無期徒刑，依刑法第64條第4項、第65條第1
    項規定不得加重，併此敘明。
(三)惟被告所犯販賣毒品罪行，雖危害社會及他人，但因所販賣
    之毒品數量不多、對象特定而非多數之不特定人，且非專為
    牟取暴利而販毒，犯罪情節尚堪憫恕，如論以法定最輕本刑
    無期徒刑，顯然情輕法重，客觀上足以引起一般人同情，爰
    依刑法第59條規定酌量減輕其刑。
(四)原審依毒品危害防制條例第4條第1項、第18條第1項前段、
    第19條第1項、刑法第11條前段、第56條、第59條，審酌被
    告因一時貪念，思慮未週，平時素行良好，並無前科，所生
    危害非鉅，犯罪情節尚屬輕微，犯罪後尚能坦承犯行，犯罪
    後態度良好，尚知悔改，所得不多等一切情狀，量處如原審
    主文所示之刑。另扣案之第一級毒品海洛因淨重0.63公克，
    係查獲之毒品，原審依毒品危害防制條例第28條第1項前段
    之規定沒收銷燬之；扣案之空包裝袋1個（供包裝上開毒品
    使用）、手機2支，係供犯罪所用之物，販賣第一級毒品所
    得1萬元，係因犯罪所得之物，原審依毒品危害防制條例第
    19 條第1項規定沒收之，如全部或一部不能沒收時，以其財
    產抵償之核其認事用法，並無不合。檢察官上訴理由：「本
    件原審援引刑法第59條酌減本刑，惟所減之刑，竟驟降至有
    期徒刑7年6月，實有不當。蓋本件被告甲○○自警詢偵查乃
    至法院多次審理（94年6月30日、94年8月25日、94年10月21
    日、94年11月14日、94年11月30日、94年12月27日、95年1
    月10日、95年1月18日）中，均未自白犯罪，且設詞狡卸：
    雖其於最後一次審理期日，即95年2月8日，始自白販賣第一
    級毒品海洛因之犯行，但期間已歷經多次調查、審理期日，
    傳訊、詰問多位證人，無端浪費司法資源，足見被告心存僥
    倖，並非真心悔改；加以本件被告販賣毒品行為又屬連續犯
    等情。原審既以刑法第59條規定寬典被告，再依刑法第65條
    第2項規定量刑，為僅自本刑7年往上加重6月，實屬過輕，
    有鼓勵販賣毒品之嫌，請撤銷原判決，改量處被告有期徒刑
    10年2月，以資懲儆。」等語，惟查被告販毒所得僅1萬元，
    且審理中已坦承犯行，原審已審酌被告犯罪之一切情節，量
    刑妥適，檢察官上訴為無理由，應予以駁回。
四、據上論斷，應依刑事訴訟法第368條，判決如主文。
本案經檢察官乙○○到庭執行職務。
中    華    民    國    95    年     6    月    6     日
               刑事第六庭  審判長法  官  李  文  雄
                                 法  官  邱  顯  祥
                                 法  官  劉  連  星
上列正本證明與原本無異。
如不服本判決應於收受送達後十日內向本院提出上訴書狀，其未
敘述上訴之理由者並得於提起上訴後十日內向本院補提理由書（
均須按他造當事人之人數附繕本）。
                                 書記官  陳  秀  真
中    華    民    國    95    年    6     月    7     日
附錄：本案論罪科刑法條全文
毒品危害防制條例第4條
製造、運輸、販賣第一級毒品者，處死刑或無期徒刑；處無期徒
刑者，得併科新臺幣1千萬元以下罰金。
製造、運輸、販賣第二級毒品者，處無期徒刑或7年以上有期徒
刑，得併科新臺幣7百萬元以下罰金。
製造、運輸、販賣第三級毒品者，處5年以上有期徒刑，得併科
新臺幣5百萬元以下罰金。
製造、運輸、販賣第四級毒品者，處3年以上10年以下有期徒刑
，得併科新臺幣3百萬元以下罰金。
製造、運輸、販賣專供製造或施用毒品之器具者，處1年以上7
年以下有期徒刑，得併科新臺幣1百萬元以下罰金。
前5項之未遂犯罰之。
                                                      Ｆ


司法院資訊處製作；財團法人民間司法改革基金會備份。
